【裁判字號】    89,訴,1517
【裁判日期】    890725
【裁判案由】    清償借款
【裁判全文】
臺灣臺北地方法院民事判決  八十九年度訴字第一五一七號
    原      告  台灣土地銀行
    法定代理人  甲○○
    訴訟代理人  乙○○
                丁○○
                丙○○○
    被      告  長野國際有限公司
    兼      右
    法定代理人  己○○○      .
    被      告  戊○○            住台北市○○路○段三八號二樓
                庚○○        .
右當事人間請求給付借款事件，本院判決如左：
    主      文
被告應連帶給付原告新台幣肆佰捌拾貳萬玖仟零玖拾捌元，及如附表所示之利息、違
約金。
訴訟費用由被告連帶負擔。
本判決於原告以新台幣壹佰陸拾壹萬元或同面額中央政府建設公債八十五年度甲類第
四期債票供擔保後，得假執行。
    事      實
甲、原告方面：
一、聲明：除假執行擔保金額外，如主文所示。
二、陳述：
（一）緣被告長野國際有限公司（以下稱長野公司）為採購國外物資開發進口遠期信
      用狀，於民國八十四年八月四日邀同被告戊○○、己○○○、庚○○為連帶保
      證人，與原告簽訂進口遠期信用狀借款契約，並簽發本票乙紙，約定在美金三
      十萬元（或同值外幣）或新台幣八百四十萬元之額度內循環借款，契約期間自
      八十四年八月四日起至八十五年八月四日止，每筆借款之利息自原告或原告國
      外代理銀行付款之日起至借款到期日止，按原告通知利率計算，原告並得依照
      原告借入外匯資金成本加碼利率隨時調整之。到期不履行時，除依照到期日當
      日原告通知遠期信用狀外幣授信利率與原告核定新台幣短期放款利率之較高利
      率計算遲延利息外，逾期在六個月以內者，另按遲延利率之百分之十，逾期超
      過六個月者，另按遲延利率之百分之二十加計違約金。
（二）嗣被告長野公司依上開遠期信用狀借款契約，分別於(1)八十四年八月八日、(2)
      八十四年八月八日、(3)八十四年八月四日、(4)八十四年九月十八日、(5)八十四
      年十一月四日、(6)八十四年十月二十日，向原告提出開發遠期信用狀申請書六
      紙，由原告開發一八○天期遠期信用狀六筆，金額分別為(1)日幣一百二十萬元
      、(2)日幣二百四十萬元、(3)日幣二百六十四萬元、(4)美金九萬八千元、(5)美金
      七萬六千八百元、(6)美金三萬七百二十元，並經原告國外代理銀行分別於(1)八
      十四年八月二十五日及十一月二十七日、(2)八十四年九月八日、(3)八十四年十
      月五日、(4)八十四年九月二十九日、(5)八十四年十一月八日、(6)八十四年十月
      二十五日為其墊款。
（三）前開之遠期信用狀墊款分別於(1)八十五年二月二十日及八十五年五月二十四日
      、(2)八十五年三月五日、(3)八十五年四月一日、(4)八十五年三月二十五日、(5)
      八十五年五月五日、(6)八十五年四月二十一日到期，屢經催討，被告長野公司
      均不償還，經原告轉入催收款項折算新台幣計為新台幣六百五十六萬八千七百
      零一元（其中本金為六百萬三二百八十九元，利息五十六萬五千四百一十二元
      ），經原告繼續催討，被告等出具同一內容之分期償還債務切結書，請求原告
      同意以分期償還。
（四）詎長野公司僅償還部分前開分期償還款項，其後即未依約償還，經原告就被告
      提供之擔保品聲請對臺灣板橋地方法院八十七年度執辰字第八六九九號強制執
      行事件參與分配，獲償一百八十五萬一千零一十三元，抵償部分本息後，尚有
      本金四百八十二萬九千零九十八元及如附表所示之利息、違約金未獲清償，被
      告戊○○、己○○○、庚○○為被告長野公司進口遠期信用狀借款契約之連帶
      保證人，為此訴請被告連帶清償。
（五）又依切結書第十六條約定以原告所在地為履行地，如切結書人及保證人不依約
      履行時，原告得起訴，並合意以臺灣臺北地方法院為第一審管轄法院，併此敘
      明。
三、證據：提出進口遠期信用狀借款契約及本票影本各乙紙、開發信用狀申請書影本
    六紙、原告國外代理銀行墊款通知單影本七紙、分期償還債務切結書影本乙紙、
    切結書影本乙份、臺灣板橋地方法院八十七年度民執辰字第八六九九號案款分通
    知影本乙份等件為證。
乙、被告方面：
    被告長野公司、己○○○、戊○○、庚○○、己○○○未於言詞辯論期日到場，
    亦未提出書狀作何聲明或陳述。
    理      由
一、本件被告長野公司、己○○○、戊○○、庚○○、己○○○未於言詞辯論期日到
    場，核無民事訴訟法第三百八十六條所列各款情形，爰依原告之聲請，由其一造
    辯論而為判決。
二、本件原告主張被告長野公司為採購國外物資開發進口遠期信用狀，於民國八十四
    年八月四日邀同被告戊○○、己○○○、庚○○為連帶保證人，與原告簽訂進口
    遠期信用狀借款契約，並簽發本票乙紙，約定在美金三十萬元（或同值外幣）或
    新台幣八百四十萬元之額度內循環借款，契約期間自八十四年八月四日起至八十
    五年八月四日止，每筆借款之利息自原告或原告國外代理銀行付款之日起至借款
    到期日止，按原告通知利率計算，原告並得依照原告借入外匯資金成本加碼利率
    隨時調整之。到期不履行時，除依照到期日當日原告通知遠期信用狀外幣授信利
    率與原告核定新台幣短期放款利率之較高利率計算遲延利息外，逾期在六個月以
    內者，另按遲延利率之百分之十，逾期超過六個月者，另按遲延利率之百分之二
    十加計違約金。嗣被告長野公司依上開遠期信用狀借款契約，提出開發遠期信用
    狀申請書六紙，由原告開發一八○天期之遠期信用狀六紙，並經原告國外代理銀
    行墊款六筆，金額分別(1)日幣一百二十萬元、(2)日幣二百四十萬元、(3)日幣二百
    六十四萬元、(4)美金九萬八千元、(5)美金七萬六千八百元、(6)美金三萬七百二十
    元，屆期後被告長野公司未為清償，屢經催討，被告等出具償還債務切結書，同
    意將其外幣債務折算新台幣計為新台幣六百五十六萬八千七百零一元（其中本金
    為六百萬三千二百八十九元，利息五十六萬五千四百一十二元）分六十期償還。
    詎長野公司僅償還部分款項，其後即未依約償還，經原告就被告提供之擔保品聲
    請對臺灣板橋地方法院八十七年度執辰字第八六九九號強制執行事件參與分配，
    獲償一百八十五萬一千零一十三元，抵償部分本息後，尚有本金四百八十二萬九
    千零九十八元及如附表所示之利息、違約金未獲清償之事實，業據其提出與所述
    相符之進口遠期信用狀借款契約及本票影本各乙紙、開發信用狀申請書影本六紙
    、原告國外代理銀行墊款通知單影本七紙、分期償還債務切結書影本乙紙、切結
    書影本乙份、臺灣板橋地方法院八十七年度民執辰字第八六九九號案款分通知影
    本乙份等件為證。被告既不於言詞辯論期日場爭執，復不提出書狀答辯以供本院
    斟酌，原告之主張自堪信為真實。
三、按借用人應於約定期限內，返還與所借用物種類、品質、數量相同之物。又稱保
    證者，謂當事人約定，一方於他方之債務人不履行債務時，由其代負履行責任
    契約；又保證債務，除契約另有訂定外，包含主債務之利息、違約金、損害賠償
    及他從屬於主債務之負擔；另連帶債務之債權人，得對債務人中之一人或數人或
    其全體同時或先後請求全部或一部之給付，民法第四百七十八條、第七百三十九
    條、第七百四十條、第二百七十三條第一項分別定有明文。本件原告主張被告長
    野公司自以其餘被告為連帶保證人與伊簽立進口遠期信用狀借款契約，由伊墊款
    六筆，屆期未為清償，經雙方合意折算新台幣由被告出具分期償還債務切結書分
    期償還，惟長野公司僅為部分償還部分，經拍賣擔保品抵償後，尚有本金四百八
    十二萬九千零九十八元及如附表所示之利息、違約金未獲清償，已如前述，則依
    首揭條文規定，被告等自應負連帶清償之責。
四、從而，原告本於消費借貸及保證之法律關係，請求被告連帶給付新台幣肆佰捌拾
    貳萬玖仟零玖拾捌元，及如附表所示之利息、違約金，為有理由，應予准許。
五、原告陳明願供擔保，聲請宣告假執行，核無不合，爰酌定相當之擔保金額宣告之
    。
六、結論：本件原告之訴為有理由，依民事訴訟法第三百八十五條第一項前段、第八
    十五條第二項、第三百九十條第二項，判決如主文。
中      華      民      國    八十九    年      七      月    二十五    日
                              民事第一庭法      官  張靜女
右為正本係照原本作成
如對本判決上訴，須於判決送達後廿日內向本院提出上訴狀
中      華      民      國    八十九    年      七      月    二十五    日
~B法院書記官  朱小燕


司法院資訊處製作；財團法人民間司法改革基金會備份。
